Config:
  hfst:
    Gen: ../../../src/generator-gt-norm.hfst
    Morph: ../../../src/analyser-gt-norm.hfst
  foma:
    Gen: ../../../src/generator-gt-norm.foma
    Morph: ../../../src/analyser-gt-norm.foma
    App: lookup

Tests:
  
  Verb - itahw - ok : # -m animate noun, net AEW NA2
    Verb+Passive+AgentSg3Neuter+PatSg1+itahw+Perf: wakita'on
    Verb+Passive+AgentSg3Neuter+PatSg2+itahw+Perf: senta'on
    Verb+Passive+AgentSg3Neuter+PatSg3Mal+itahw+Perf: rota'on
    Verb+Passive+AgentSg3Neuter+PatSg3Fem+itahw+Perf: yakota'on
    Verb+Passive+AgentSg3Neuter+PatSg3Neuter+itahw+Perf: yota'on
    Verb+Passive+AgentSg3Neuter+PatDu21+itahw+Perf: yonkenita'on
    Verb+Passive+AgentSg3Neuter+PatDu31+itahw+Perf: yonkenita'on
    Verb+Passive+AgentSg3Neuter+PatDu3+itahw+Perf: rotita'on
    Verb+Passive+AgentSg3Neuter+PatDu3Fem+itahw+Perf: yotita'on
    Verb+Passive+AgentSg3Neuter+PatPl2Sg1+itahw+Perf: yonkwenta'on
    Verb+Passive+AgentSg3Neuter+PatPl3Sg1+itahw+Perf: yonkwenta'on
    Verb+Passive+AgentSg3Neuter+PatPl2+itahw+Perf: sewenta'on
    Verb+Passive+AgentSg3Neuter+PatPl3+itahw+Perf: rotita'on
    Verb+Passive+AgentSg3Neuter+PatPl3Fem+itahw+Perf: yotita'on